【裁判字號】    99,審訴,1358
【裁判日期】    990730
【裁判案由】    毒品危害防制條例
【裁判全文】
臺灣高雄地方法院刑事判決            99年度審訴字第1358號
公  訴  人  臺灣高雄地方法院檢察署檢察官
被      告  甲○○
上列被告因毒品危害防制條例案件，經檢察官提起公訴（99年度
毒偵字第1266號），被告就被訴事實為有罪之陳述，經告知簡式
審判程序之旨，並聽取被告與公訴人之意見後，本院合議庭裁定
由受命法官獨任進行簡式審判程序，本院判決如下：
    主  文
甲○○施用第一級毒品，累犯，處有期徒刑拾月；扣案如附表編
號1 至編號2 所示之第一級毒品海洛因貳包、附表編號3 所示含
第一級毒品海洛因與第二級毒品甲基安非他命成分之粉末壹包，
均沒收銷燬之。
    事  實
一、甲○○前於民國89年間，因施用毒品案件，經臺灣臺南地方
    法院裁定送觀察、勒戒，認有繼續施用毒品之傾向，再裁定
    令入戒治處所施以強制戒治、停止戒治、撤銷停止戒治，而
    於91年4 月29日強制戒治執行完畢釋放，由臺灣臺南地方法
    院檢察署檢察官以91年度戒毒偵字第189 號不起訴處分確定
    。又於92年間，因施用毒品案件，經臺灣高等法院臺南分院
    以93年度上訴字第26號判處有期徒刑1 年確定，並於94年7
    月2 日縮短刑期執行完畢。詎甲○○仍不知悔改，竟基於施
    用第一、二級毒品之犯意，於99年1 月27日晚間7 時許，在
    高雄縣岡山鎮某公廁內，以將第一級毒品海洛因及第二級毒
    品甲基安非他命置入注射針筒內，摻水稀釋後，注射靜脈血
    管之方式，同時施用第一級毒品海洛因及第二級毒品甲基安
    非他命1 次。嗣於99年1 月28日下午5 時10分許，在高雄市
    ○○區○○路與高速公路口，為警查獲，經徵得其同意採尿
    送驗結果呈嗎啡、可待因、甲基安非他命、安非他命陽性反
    應，並扣得如附表編號1 至編號2 所示之第一級毒品海洛因
    2 包及附表編號3 所示含第一級毒品海洛因、第二級毒品甲
    基安非他命成分之粉末1 包，始獲上情。
二、案經高雄市政府警察局保安大隊移送臺灣高雄地方法院檢察
    署檢察官偵查起訴。
    理  由
一、本件被告甲○○所犯係死刑、無期徒刑、最輕本刑為3 年以
    上有期徒刑以外之罪，其於準備程序中就被訴事實為有罪之
    陳述，經本院告知簡式審判程序之旨，並聽取公訴人及被告
    意見後，合議庭裁定由受命法官獨任進行簡式審判程序，合
    先敘明。
二、訊據被告對於上揭時、地，同時施用第一級毒品海洛因及第
    二級毒品甲基安非他命之事實，坦承不諱；而被告為警查獲
    所採之尿液檢體，經送高雄市立凱旋醫院以酵素免疫法及氣
    相層析質譜法檢驗結果，呈現嗎啡、可待因、甲基安非他命
    、安非他命陽性反應，此有高雄市立凱旋醫院99年2 月25日
    濫用藥物尿液檢驗報告暨高雄市政府警察局保安警察大隊刑
    案移送專責組偵辦毒品危害防制條例嫌疑人尿液採證代碼對
    照表（代碼：L 專-99111號）各1 份附卷可稽；且扣案之白
    色粉末3 包，經送高雄市立凱旋醫院鑑驗之結果，均含有第
    一級毒品海洛因成分，其中附表編號3 所示之白色粉末並同
    時含有第二級毒品甲基安非他命成分無訛，有該醫院99年3
    月8 日濫用藥物成品檢驗鑑定書1 份在卷可佐，是被告分別
    施用第一、二級毒品之犯行，均堪認定，應予依法論科。
三、論罪科刑：
  (一)核被告所為，係犯毒品危害防制條例第10條第1 項之施用第
    一級毒品罪、同條例第10條第2 項之施用第二級毒品罪。
  (二)被告持有第一、二級毒品後進而施用，其持有之低度行為均
    應為施用之高度行為所吸收，故均不另論其持有毒品罪。
  (三)被告陳稱其於99年1 月27日，係以針筒注射之方式，同時施
    用第一級毒品海洛因及第二級毒品甲基安非他命等語，因參
    照行政院衛生署管制藥品管理局93年2 月9 日管宣字第0930
    001092號及該局93年12月22日管宣字第0930012251號函，第
    一級毒品海洛因與第二級毒品甲基安非他命，均可以注射、
    煙吸、口服等方式施用，而被告所持有如附表編號3 所示之
    毒品同時含有第一級毒品海洛因與第二級毒品甲基安非他命
    成分，已如前述，核與被告陳稱同時施用第一級毒品海洛因
    與第二級毒品甲基安非他命情節相符，此外，復無任何證據
    顯示被告係以針筒注射以外之方法，分別施用第一級毒品海
    洛因與第二級毒品甲基安非他命，則基於「罪疑有利被告原
    則」（in dubio pro reo），本院因此認為被告於99年1 月
    27日，係以針筒注射之方式，同時施用第一、二級毒品，而
    一行為觸犯毒品危害防制條例第10條第1 項及同條例第10條
    第2 項之罪，為想像競合犯，應從一重毒品危害防制條例第
    10條第1 項之施用第一級毒品罪處斷，公訴意旨認依數罪併
    罰論處，容有未合。
  (四)被告前因施用毒品案件，經法院判處有期徒刑1 年確定，並
    於94年7 月2 日執行完畢，有臺灣高等法院被告前案紀錄表
    1 份在卷可佐，是被告於有期徒刑執行完畢後，5 年內故意
    再犯本件有期徒刑以上之罪，為累犯，應依法加重其刑。
  (五)本院審酌被告除前述毒品之前科紀錄外，尚有詐欺案件之前
    科紀錄，有前述被告前案紀錄表1 份附卷可憑，素行不佳，
    而被告前因施用毒品案件，經觀察、勒戒及強制戒治程序，
    由檢察官不起訴處分，再因施用毒品案件，經法院判處徒刑
    確定，並執行完畢後，仍不知悛悔，再次施用毒品自戕其身
    ，顯然缺乏戒絕毒品之決心，惟念及被告坦承同時施用第一
    、二級毒品之事實，且其行為尚未害及他人，並斟酌被告之
    犯罪動機、手段、持有毒品數量，以及被告之智識程度等一
    切情狀，量處如主文所示之刑，以資懲儆。
  (六)扣案之白色粉末3 包，業經高雄市立凱旋醫院鑑驗，認附表
    編號1 至編號2 所示之粉末，均屬第一級毒品海洛因無訛，
    而附表編號3 所示之粉末，則含第一級毒品海洛因與第二級
    毒品甲基安非他命成分，已如前述，而包裝袋與其上殘留之
    毒品，已難以分析剝離，應依毒品危害防制條例第18條第1
    項前段規定，不問屬於犯人與否，併宣告沒收銷燬之，至於
    送鑑耗損之海洛因與甲基安非他命粉末，既已滅失，自無庸
    再予宣告沒收銷燬之必要。
據上論斷，應依刑事訴訟法第273 條之1 第1 項、第299 條第1
項前段，毒品危害防制條例第10條第1 項、第2 項、第18條第1
項前段，刑法第11條、第55條、第47條第1 項、第51條第5 款，
判決如主文。
本案經檢察官杜妍慧到庭執行職務。
中    華    民    國    99    年    7     月    30    日
                  刑事第十庭  法  官  高增泓
以上正本證明與原本無異。
如不服本判決，應於收受送達後10日內向本院提出上訴書狀。
中    華    民    國    99    年    7     月    30    日
                              書記官  王淑娟
附錄本判決論罪科刑法條全文：
毒品危害防制條例第10條
施用第一級毒品者，處6月以上5年以下有期徒刑。
施用第二級毒品者，處3年以下有期徒刑。
附表：
  ┌──┬────────┬───────────┐
  │編號│物品名稱        │      數量及重量      │
  ├──┼────────┼───────────┤
  │ 1  │第一級毒品海洛因│1包（含包裝袋，驗前淨 │
  │    │                │重0.034 公克，驗後淨重│
  │    │                │0.025公克）。         │
  ├──┼────────┼───────────┤
  │ 2  │第一級毒品海洛因│1 包（含包裝袋，驗前淨│
  │    │                │重0.312 公克，驗後淨重│
  │    │                │0.301 公克）。        │
  ├──┼────────┼───────────┤
  │ 3  │第一級毒品海洛因│1 包（含包裝袋，驗前淨│
  │    │（摻有第二級毒品│重0.044 公克、驗後淨重│
  │    │甲基安非他命成分│0.034 公克）。        │
  │    │）              │                      │
  └──┴────────┴───────────┘

司法院資訊處製作；財團法人民間司法改革基金會備份。
